【裁判字號】    90,毒抗,558
【裁判日期】    900723
【裁判案由】    毒品危害防制條例
【裁判全文】
臺灣高等法院刑事裁定                  九十年度毒抗字第五五八號
    抗  告  人
    即  被  告  甲○○
右抗告人因違反毒品危害防制條例案件，不服台灣桃園地方法院九十年度毒聲字第二
一二六號，中華民國九十年五月十一日裁定（檢察官聲請案號：台灣桃園地方法院檢
察署九十年度毒偵字第二四三號）提起抗告，本院裁定如左：
    主  文
抗告駁回。
    理  由
一、本件檢察官聲請意旨略以：被告甲○○基於概括犯意，自民國八十七年間起至九
    十年一月八日止，連續在其住處房間內等處施用第二級毒品安非他命，為警於九
    十年一月八日，在桃園縣桃園市○○路五六０號前查獲之事實，業經被告於警訊
    時自白不諱，且有台北市立療養院煙毒尿液檢驗報告書（三）附卷可稽，並有第
    二級毒品安非他命淨重零點四公克扣案足資佐證，爰依毒品危害防制條例第二十
    條第一項及觀察勒戒處分執行條例第三條第一項、第二項規定，聲請裁定將被告
    送勒戒處所觀察、勒戒。
二、原法院以經核屬實，依毒品危害防制條例第二十條第一項、觀察勒戒處分執行條
    例第三條第一項、第二項，裁定抗告人施用第二級毒品，應送勒戒處所觀察勒戒
    ，並無不合。
三、抗告意旨略稱：抗告人現從事薪資不錯之工作，不可能捨棄工作而施用毒品，原
    裁定引用台北市立療養院煙毒檢驗報告書是否可信，尚非無疑，又抗告人於警訊
    筆錄中坦承不諱，係遭誘逼所致，所扣得之０．四公克之安非他命，與抗告人無
    關等語。查抗告人係於九十年一月八日十四時駕駛ＫＲ－二五六八號自小客車，
    行經桃園市○○路五六０號前，遭警盤檢時，自行由其所駕小客車之乘客座後方
    取出安非他命一包（毛重０．六公克，淨重０．四公克），嗣於同日十五時在台
    北市政府警察局文山第二分局警訊中坦承所查扣之上開安非他命為其所有，供自
    己吸食之用，其吸食安非他命之時間約兩年左右，最後一次是八十九年十二月三
    十一日，在其住址房內吸食等情，經警當場採其尿液送請台北市立療養院檢驗結
    果，呈現安非他命陽性反應，有警訊筆錄及台北市立療養院煙毒尿液檢驗報告書
    影本附於偵查卷可稽，顯見抗告人確有吸食安非他命無疑，抗告人空言否認有施
    用安非他命，並指其警訊筆錄坦承犯行係遭誘逼，台北市立療養院之煙毒尿液檢
    驗報告書為不可信，被查扣之安非他命亦非其所有云云，提起抗告，指摘原裁定
    不當，為無理由，應予駁回。
據上論斷，應依刑事訴訟法第四百十二條裁定如主文。
中      華      民      國    九十      年     七       月    二十三    日
                              臺灣高等法院刑事第二庭
                                  審判長法  官    蔡  長  溪
                                        法  官    楊  貴  志
                                        法  官    林  俊  益
右正本證明與原本無異。
不得抗告。
                                        書記官    李  明  昇
中      華      民      國    九十      年      七      月     二十四   日


司法院資訊處製作；財團法人民間司法改革基金會備份。
